臺灣高等法院臺中分院刑事判決
111年度上易字第135號

上  訴  人  
即  被  告  羅志平


上列上訴人因加重竊盜案件，不服臺灣苗栗地方法院110年度易
字第367號中華民國110年11月24日第一審判決（起訴案號：臺灣
苗栗地方檢察署110年度偵字第5314號），提起上訴，本院判決
如下：
    主  文
原判決關於犯罪事實一犯罪所得沒收部分撤銷。
未扣案之犯罪所得三芯銅線、單芯銅線一批（價值共計新臺幣伍
萬元）於扣除新臺幣參仟元後沒收，於全部或一部不能沒收或不
宜執行沒收時，追徵其價額。
其餘上訴駁回。
    犯罪事實
一、羅志平與吳國達（涉犯竊盜罪嫌部分，另經檢察官通緝中）
    共同意圖為自己不法所有，基於竊盜之犯意聯絡，於民國109
    年12月31日凌晨某時，由羅志平駕駛車牌號碼000-0000號自
    用小客車搭載吳國達，前往位於苗栗縣○○鎮○○路0000號之「
    龍捷股份有限公司」（下稱龍捷公司），2人攜帶客觀上足
    以對人之生命、身體構成威脅，可供兇器使用之鐵橇及老虎
    鉗各1支，攀爬圍牆而踰越進入龍捷公司廠區，再沿公司倉
    庫側面樓梯前往3樓後，由羅志平持鐵橇敲破窗戶玻璃後，
    進入公司3樓倉庫內，羅志平再持鐵橇及老虎鉗剪斷包覆三
    芯銅線、單芯銅線之塑膠管，再由吳國達將三芯銅線、單芯
    銅線抽取出來，而竊得價值共計新臺幣（下同）5萬元之三
    芯銅線、單芯銅線一批得手。嗣經羅志平於110年1月1日某
    時，交予不知情之友人持向資源回收場出售得款1萬元，並
    朋分予吳國達3,000元。
二、羅志平另意圖為自己不法所有，基於竊盜之犯意，於110年1
    月6日凌晨1時13分許，駕駛車牌號碼000-0000號自用小客車
    前往龍捷公司，攀爬圍牆而踰越進入龍捷公司廠區，至公司
    1樓倉庫側面，持客觀上足以對人之生命、身體構成威脅，
    可供兇器使用之破壞剪1支，剪開屬於安全設備之倉庫鐵窗
    鐵條後，進入公司1樓倉庫，切斷電源，再以破壞剪剪斷後
    抽出變電間之電線而著手竊取該物；然因擔心保全人員趕赴
    現場，隨即離開該處而未遂。
三、羅志平又意圖為自己不法之所有，基於竊盜之犯意，於110年
    1月13日凌晨3時30分許，騎乘車牌號碼000-000號普通重型
    機車前往龍捷公司，攀爬圍牆而踰越進入龍捷公司廠區，再
    至公司1樓辦公室對面工廠，持客觀上足以對人之生命、身
    體構成威脅，可供兇器使用之破壞剪1支，剪斷工廠外電箱
    內之3條電纜線而著手竊取該物，並打算再前往另一頭剪斷
    電線時，即發現廠區有保全人員持手電筒前來，為避免遭保
    全人員發現，隨即離開該處而未遂。
四、案經龍捷公司委託林○○訴由苗栗縣警察局竹南分局報告臺灣
    苗栗地方檢察署檢察官偵查起訴。
    理  由
壹、證據能力部分
一、本判決下列所引用之上訴人即被告羅志平（下稱被告）以外
    之人於審判外之言詞或書面陳述等供述證據，檢察官、被告
    均無意見，且迄至本院言詞辯論終結前，均未聲明異議，本
    院審酌各該供述證據作成時之情況，並無違法不當情事，且
    認為以之作為證據應屬適當，依刑事訴訟法第159條之5規定
    ，均得作為證據。
二、本案所引用之非供述證據部分，檢察官、被告，亦均不爭執
    證據能力，復查無違反法定程序取得情形，自有證據能力。
貳、認定犯罪事實所憑之證據及理由
    上開犯罪事實，業據被告於警詢、偵查、原審審理中均坦承
    不諱（見偵卷一第81至105、141至149、231至233頁，原審
    卷第65至66頁），核與證人即告訴人林○○、證人彭○○、張○○
    、蕭○○於警詢時證述之情節相符（見偵卷一第151至171、18
    1至191頁），並有監視器錄影畫面截圖、現場照片、車輛詳
    細資料報表、苗栗縣警察局竹南分局扣押筆錄、扣押物品目
    錄表、被告之臉書翻拍照片在卷可稽（見偵卷一第197至205
    、235頁，偵卷二第51至111頁），足認被告之任意性自白與
    事實相符，堪以採信。綜上，本案事證明確，被告犯行均洵
    值認定，應予依法論科。
參、論罪科刑
一、核被告就犯罪事實一所為，係犯刑法第321條第1項第3款、
    第2款之攜帶兇器、踰越牆垣、毀越窗戶竊盜罪；就犯罪事
    實二所為，係犯刑法第321條第2項、第1項第3款、第2款之
    攜帶兇器、踰越牆垣、毀越安全設備竊盜未遂罪；就犯罪事
    實三所為，係犯刑法第321條第2項、第1項第3款、第2款之
    攜帶兇器、踰越牆垣竊盜未遂罪。被告毀越牆垣、窗戶或安
    全設備後侵入龍捷公司廠區行竊，其毀越牆垣、窗戶或安全
    設備、侵入龍捷公司建築物之行為，係竊盜之加重要件行為
    ，已結合於所犯加重竊盜之罪質中，自不另構成毀損罪、無
    故侵入建築物罪。
二、就犯罪事實一部分，被告與吳國達間，有犯意聯絡及行為分
    擔，應論以共同正犯。
三、被告所犯上開三罪，其犯意各別，行為互殊，應予分論併罰
    。
四、刑之加重、減輕事由：
（一）被告前因竊盜、施用毒品等案件，經法院分別判處罪刑確
      定，並經臺灣苗栗地方法院以101年度聲字第1004號裁定
      應執行有期徒刑4年5月，於104年11月10日縮短刑期假釋
      出監，並於105年10月21日假釋期滿未經撤銷視為執行完
      畢，有臺灣高等法院被告前案紀錄表在卷可考。是被告於
      受前案之有期徒刑執行完畢後，5年內故意再犯本案有期
      徒刑以上之罪，為累犯。復參被告前開所犯案件與本案所
      犯均屬故意犯罪，可認被告對前次刑罰反應力薄弱，倘加
      重其法定最低本刑，核無司法院釋字第775號解釋所示之
      罪刑不相當情形，爰依刑法第47條第1項加重其刑。
（二）就犯罪事實二、三之加重竊盜犯行，被告雖已著手為竊盜
      之行為，惟未生竊取財物得手之結果，其犯罪尚屬未遂，
      爰均依刑法第25條第2項規定，按既遂犯之刑減輕之。
（三）另就犯罪事實一、二部分，被告在尚未被有偵查權之公務
      員或機關發覺前，主動向員警承認此部分犯行係其所為，
      有竹南分局大同派出所竊盜案嫌疑人自首情形紀錄表附卷
      可參（見偵卷一第195頁），嗣亦未逃避偵審而接受裁判，
      合於自首之規定，爰均依刑法第62條前段規定，減輕其刑
      。至犯罪事實三部分，被告固然110年1月14日自行前往投
      案，惟因被告於行竊時將其手機遺留在現場，警方透過其
      手機內之臉書首頁、LINE聯絡資料，已有相當之證據合理
      懷疑被告即為該次犯行之行為人，此有職務報告書1份及
      手機翻拍照片6張（見偵卷一第75至79頁、偵卷二第97至1
      02頁），是以此部分自不構成自首，附此敘明。
（四）被告就犯罪事實一、三部分，因有上開刑之加重、減輕事
      由，爰依法先加後減之；另就犯罪事實二部分，因同時有
      加重事由、二種減輕事由，爰依法先加重後遞減之。
肆、本院之判斷
一、上訴駁回部分
（一）原判決認被告本案犯行事證明確，適用刑事訴訟法第273
      條之1第1項、第299條第1項前段，刑法第28條、第321條
      第1項第2款、第3款、第2項、第47條第1項、第25條第2項
      、第62條前段、第41條第1項前段、第8項、第51條第5款
      、第38條第2項前段、第38條之1第1項前段、第3項，刑法
      施行法第1條之1第1項等規定，並以行為人之責任為基礎
      ，審酌被告非無一般工作能力，竟不循正當途徑獲取財物
      ，恣意踰越龍捷公司圍牆，並毀損龍捷公司之窗戶玻璃、
      鐵窗後入內行竊，顯然欠缺尊重他人財產權之觀念，對於
      社會秩序損害非微，所為實應非難；兼衡其犯後尚能坦承
      犯行、正視己過之態度，與犯罪之動機、手段、目的，及
      自陳專科肄業之智識程度、於另案執行前從事鐵工、每日
      收入約1,500元，與母親同住，需照顧母親之家庭生活狀
      況（見本院卷第67頁）等一切情狀，分別量處有期徒刑6
      月、3月、4月，並均諭知易科罰金之折算標準；另審酌被
      告所犯三罪之時間間隔非遠、手段目的類同、侵害法益相
      同等情狀，定應執行有期徒刑10月，並諭知易科罰金之折
      算標準。暨認扣案之鐵橇1把、手機1支（IMEI碼：000000
      000000000/01、000000000000000/01號），為被告所有供
      本案犯罪所用之物，應依刑法第38條第2項前段規定，宣
      告沒收之。核其認事用法並無違誤，量刑、定刑亦稱妥適
      ，應予維持。
（二）被告上訴意旨略以：被告到案即坦承犯行，並有自首及供
      出共犯，原審量刑過重等語。惟按刑罰之量定，屬法院自
      由裁量之職權行使，應審酌刑法第57條所列各款事由及一
      切情狀，為酌量輕重之標準，並非漫無限制；量刑輕重係
      屬事實審法院得依職權自由裁量之事項，苟已斟酌刑法第
      57條各款所列情狀而未逾越法定刑度，不得遽指為違法；
      且在同一犯罪事實與情節，如別無其他加重或減輕之原因
      ，下級審量定之刑，亦無過重或失輕之不當情形，則上級
      審法院對下級審法院之職權行使，原則上應予尊重（最高
      法院72年度台上字第6696號、75年度台上字第7033號判決
      意旨參照）。查原判決就被告所犯上開犯行，已具體斟酌
      刑法第57條各款所列情形，且未逾法定刑之範圍，復未濫
      用自由裁量之權限，亦與罪刑相當原則、比例原則無違，
      要無輕重失衡或偏執一端之情形，而被告請求從輕量刑之
      理由，或已為原判決審酌作為量刑之事由、或尚不足以動
      搖原判決之量刑基礎，自難認為有理由。
二、撤銷原判決關於沒收部分之說明
（一）按沒收新制已將沒收性質變革為刑罰及保安處分以外之獨
      立法律效果，已非刑罰之從刑，訴訟程序上有其自主性與
      獨立性，其雖以犯罪（違法）行為存在為前提，但二者非
      不可分離審查。即使對本案上訴，倘原判決沒收部分與犯
      罪事實之認定及刑之量定，予以分割審查，並不發生裁判
      歧異之情形者，即無上訴不可分之關係，當原判決採證、
      認事及刑之量定均無不合，僅沒收部分違法或不當，自可
      分離將沒收部分撤銷改判或發回，其餘本案部分予以判決
      駁回。
（二）經查，被告本案就犯罪事實一所獲取之犯罪所得已經變賣
      ，並分配其中之3,000元予共犯吳國達（見偵卷一第231至
      232頁，原審卷第63頁），原審認此部分犯罪所得未分配
      ，而諭知「未扣案之未分配犯罪所得三芯銅線、單芯銅線
      （價值共計新臺幣伍萬元）沒收，於全部或一部不能沒收
      或不宜執行沒收時，追徵其價額」，容有違誤。從而，原
      判決關於犯罪事實一之犯罪所得沒收部分，既有上開可議
      之處，即無可維持應予撤銷改判。
（三）被告就犯罪事實一所示之犯罪所得三芯銅線、單芯銅線一
      批（價值共計5萬元），並未扣案，而被告已分配3,000元
      之犯罪所得予共犯吳國達，自應依刑法第38條之1第1項前
      段、第3項規定，於扣除3,000元後就其餘部分宣告沒收，
      並於全部或一部不能沒收或不宜執行沒收時，追徵其價額
      。
三、被告經合法傳喚，無正當理由不到庭，爰不待其陳述逕行一
    造辯論判決。
據上論斷，應依刑事訴訟法第368條、第369條第1項前段、第371
條、第364條，刑法第38條之1第1項前段、第3項，判決如主文。
本案經檢察官劉偉誠、蔡明峰提起公訴，檢察官郭景東到庭執行
職務。
中　　華　　民　　國　　111 　年　　5 　　月　　3 　　日
            刑事第九庭   審判長法　官　紀  文  勝
                               法　官  姚  勳  昌
                               法　官  紀  佳  良 
以上正本證明與原本無異。
不得上訴。 
                               書記官  洪  鴻  權 
　　　　　　　　　　　　　　　 
中　　華　　民　　國　　111 　年　　5 　　月　　3 　　日